# 计学精要 2021 关于预售商品房收入确认问题

提问人：marvell 时间：2023-09-15 14:05:05
计学精要2021p306原文如下：“ (1)客户能否在企业履约的同时即取得并消耗企业履约所带来的经济利益?开发商在建造住宅楼时，其履约所创造的资产一住宅楼不是立即可消耗的资产，不会立即被客户消耗，因此不满足“客户在企业履约的同时即取得并消耗企业履约所带来的经济利益”的条件。”我记得在判断客户能否在企业履约的同时即取得并消耗企业履约所带来的经济利益时，可以假定在企业履约的过程中更换为其他企业继续履行剩余履约义务，如果该继续履行合同的企业实质上无须重新 执行企业累计至今已完成的工作，则表明客户在企业履约的同时即取得并消耗了企业履约所带来的经济利益。楼房建造过程，我的理解上换了别人可以继续在这基础上盖楼的，无需重新执行原来的工作，不知道我的理解对不对，还请陈版主解惑。

回答人：chenyiwei
不应这样理解。
“在判断客户能否在企业履约的同时即取得并消耗企业履约所带来的经济利益时，可以假定在企业履约的过程中更换为其他企业继续履行剩余履约义务，如果该继续履行合同的企业实质上无须重新执行企业累计至今已完成的工作，则表明客户在企业履约的同时即取得并消耗了企业履约所带来的经济利益”：适用这一条的前提条件是客户取得对已提供的商品或服务的控制权，在此基础上，客户可以在更换供应商后，将其已取得的已完成部分交给新的供应商，新的供应商在此基础上继续履约，这样就无需重复此前已完成的工作。
而在商品房建造的案例中，一方面烂尾楼的控制权不是转移给客户（购房者），而是由政府出面找新的开发商接盘；另一方面，房地产开发项目是包括一系列环节的综合工程，仅仅房屋实体建造仅是其中一个环节，新开发商接手后对其他部分很可能是需要从头来过的，这也表明不满足时段法确认收入的条件。